# 请教陈版主，关于使用权资产所得税处理

提问人：guanglv 时间：2021-01-02 21:38:00
公司在新租赁准则下对使用权资产和租赁负债计提递延，1.因该事项初始确认未形成利润及费用，满足初始豁免，不计提递延，后续对税会差异不考虑所得税的影响。2.折旧费用+摊销费用-租金的差异确认递延。3.仅对未确认融资费用计提递延，随摊销每期冲回。请教陈版主上述方法哪个较为合适？

回答人：chenyiwei
按照现行准则应采用第一种做法。后续如果IAS 12和CAS 18有修订的，则从其规定。